Rafael Silva e Silva

Administrador e Desenvolvedor Web

Sobre mim

Me chamo Rafael, tenho 22 anos e moro em Carangola-MG. Na computação, iniciei na area de design, em casa, estudando e aplicando no photoshop, editando imagens e criando logo marcas, e edição de vídeos. Minha experiência de trabalho começou na área contábil por mais de 5 anos , onde conheci muito sobre as empresas e negocios o que me fez buscar carreira em adminsitração. Após isso, comecei a estudar e praticar programação em front-end, poís é uma das áreas tecnologicas que eu mais gosto de fazer. Minhas linguagens atuais consistem em HTML, CSS, Javascript, React e alguns frameworks como Boodstrap ou Vite. Atualmente estou no 8 período no curso de Administração e busco uma nova oportunidade de trabalho.



(32) 99994-3353



rafa20012008@outlook.com



Bairro Santa Maria - Carangola MG

Formação Acadêmica

Administração

Universidade do Estado de Minas Gerais. Jan. de 2020- Atualmente

Cursos Complementares

HTM5L e CSS3 - Fundamentos Alura - 66hrs Dezembro - 2022

Javascript para Web Alura - 60hrs Fevereiro - 2023

Matematica Financeira IFRS - 40hrs Fevereiro - 2021

Habilidades

- Excel e Word
- Trabalho em equipe
- Facilidade em aprender
- Trabalhar com prazos curtos
- Desenvolvimento Web
- Consumo de API
- Trabalhar sobre pressão

Experiência Profissional

Exata Contabilidade

Fev. de 2017 - Ago. de 2022

Office Boy - Auxiliar Administrativo

Serviços contábeis, bancários, cobrança, arquivamento, atendimento ao público, cadastro de funcionários, emissão de guias para recálculo como (FGTS, INSS, Simples Nacional e Doméstica), lançamento e emissão de GFIP e DIRF, alvarás e declarações, documentos para licitações entre outras atividades. O sistema era Alterdata.

Payback Digital

Mar. 2023 - Atualmente

Estágiario de Marketing

Auxilio em consultoria, atendimento, cobrança, criação e edição de pôsteres, banners, logos, produção de eventos e comunicação visual.

Exclusive Moda

Mai. 2023 - Atualmente

Assistente Administrativo

Calculo de custos, receita e faturamento, controle de estoque, emissão de notas fiscais, controle de fichas de clientes e balanço, calculo de margem de lucro e retorno esperado, emissão de simples e declaração do IRPJ do Mei.